vi: Thiết bị điện tử > Phụ kiện thiết bị điện tử > Bộ chia và công tắc âm thanh và hình ảnh > Bộ chia và công tắc HDMI: Bộ tách HDMI; Công tắc HDMI
ru: Электроника > Аксессуары для электроники > Разветвители и коммутаторы аудио- и видеосигналов > Разветвители и коммутаторы HDMI: HDMI-разветвители; HDMI-переключатели
ro-RO: Electronice > Accesorii electronice > Splittere și comutatoare audio și video > Splittere și comutatoare HDMI: Splittere HDMI; Switch-uri HDMI
sv: Elektronik > Elektroniktillbehör > Kabeldelare och omkopplare för video och ljud > HDMI-kabeldelare och -omkopplare: HDMI-fördelare; HDMI-omkopplare
da: Elektronik > Elektronik – tilbehør > Lyd og video – fordelere og omskiftere > HDMI-fordelere og -omskiftere: HDMI-fordelere; HDMI-omskiftere
ko: 전자기기 > 전자기기 부대용품 > 오디오 및 비디오 스플리터/스위치 > HDMI 스플리터/스위치: HDMI 스플리터; HDMI 스위치
hu: Elektronika > Elektronikai kiegészítők > Audio- és videoelosztók és -kapcsolók > HDMI elosztók és kapcsolók: HDMI-elosztók; HDMI-kapcsolók
fr: Appareil électronique > Accessoires électroniques > Répartiteurs et commutateurs audio et vidéo > Répartiteurs et commutateurs HDMI: Répartiteurs HDMI; Commutateurs HDMI
de: Elektronik > Elektronisches Zubehör > Audio- und Video-Splitter & -Switches > HDMI-Splitter & -Switches: HDMI-Splitter; HDMI-Switches
zh-TW: 電子器材 > 電子配件 > AV 分配器/切換器 > HDMI 分配器/切換器: HDMI 分配器; HDMI 切換器
sk-SK: Elektronika > Elektronické príslušenstvo > Rozbočovače a prepínače zvuku a videa > Rozbočovače a prepínače HDMI: HDMI rozdeľovače; HDMI prepínače
it: Elettronica > Accessori dispositivi elettronici > Splitter e interruttori audio e video > Splitter e interruttori HDMI: Splitter HDMI; Switch HDMI
sl-SI: Elektronika > Elektronski dodatki > Avdio in video razdelilniki in preklopniki > Razdelilniki in stikala HDMI: HDMI razdelilniki; HDMI preklopniki
pl: Elektronika > Akcesoria elektroniczne > Rozdzielacze i przełączniki do przesyłania obrazu i dźwięku > Rozdzielacze i przełączniki do HDMI: Rozdzielacze HDMI; Przełączniki HDMI
zh-CN: 电子产品 > 电子配件 > 音频和视频分配器和切换器 > HDMI 分配器和切换器: HDMI 分路器; HDMI 切换器
es: Electrónica > Accesorios electrónicos > Divisores y conmutadores de audio y vídeo > Divisores y conmutadores HDMI: Divisores HDMI; Conmutadores HDMI
tr: Elektronik > Elektronik Alet Aksesuarları > Ses ve Görüntü Ayırıcıları ve Anahtarları > HDMI Ayırıcıları ve Anahtarları: HDMI Bölücüler; HDMI Anahtarlar
hr-HR: Elektronika > Pribor za elektroniku > Audio i video razdjelnici i sklopke > HDMI razdjelnici i sklopke: HDMI razdjelnici; HDMI prekidači
th: อิเล็กทรอนิกส์ > อุปกรณ์อิเล็กทรอนิกส์ > สวิตช์และตลับแยก AV > สวิตช์และตลับแยก HDMI: ตัวแยกสัญญาณ HDMI; สวิตช์ HDMI
cs: Elektronika > Elektronika – příslušenství > AV rozbočovače a přepínače > Rozbočovače a přepínače HDMI: HDMI rozbočovače; HDMI přepínače
en: Electronics > Electronics Accessories > Audio & Video Splitters & Switches > HDMI Splitters & Switches: HDMI Splitters; HDMI Switches
nl: Elektronica > Accessoires voor elektronica > Audio-/videosplitters en -schakelaars > HDMI-splitters en -schakelaars: HDMI splitters; HDMI switches
bg-BG: Електроника > Аксесоари за електроника > Аудио- и видеосплитери и превключватели > HDMI сплитери и превключватели: HDMI сплитери; HDMI превключватели
pt-BR: Eletrônicos > Acessórios para eletrônicos > Divisores e comutadores de áudio e vídeo > Divisores e comutadores HDMI: Divisores HDMI; Chaves HDMI
lt-LT: Elektronika > Elektronikos priedai > Garso ir vaizdo skirstytuvai ir jungikliai > HDMI skirstytuvai ir jungikliai: HDMI skirstytuvai; HDMI jungikliai
nb: Elektronikk > Elektronikktilbehør > Lyd- og videosplittere og -brytere > HDMI-splittere og -brytere: HDMI-splittere; HDMI-brytere
fi: Elektroniikka > Sähkötarvikkeet > AV-jakajat ja -kytkimet > HDMI-jakajat ja -kytkimet: HDMI-jakajat; HDMI-kytkimet
el: Ηλεκτρονικά > Αξεσουάρ ηλεκτρονικών συσκευών > Διαχωριστές & διακόπτες ήχου & βίντεο > Διαχωριστές & διακόπτες HDMI: Διαχωριστές HDMI; Διακόπτες HDMI
ja: 電子機器 > 電気製品関連用品・PC周辺機器 > AVスプリッター・スイッチ > HDMI切替器・スイッチ: HDMIスプリッター; HDMIスイッチャー
pt-PT: Eletrónica > Acessórios eletrónicos > Splitters e interrutores de áudio e vídeo > Splitters e interrutores de HDMI: Divisores HDMI; Comutadores HDMI